# 请教陈版和各位老师，关于是否为一致行动人及各自的会计核算问题

提问人：iamxjing 时间：2019-11-06 13:31:00
请教陈版和各位老师，A 与B 公司受同一最终控制方控制，A与 B之间无股权关系，A持有上市公司 C 的13% 的股权，并派有 2 名董事，B持有C 的3% 的股权，未派董事，请问： 1 、A、B两家在未签订一致行动协议的情况下，B公司对持有的 C 公司3%的股权如何核算呢？ 2 、B 公司要怎么操作才能达到按照权益法核算的要求呢？（因集团公司要求 B 按照权益法核算，但现在增加持股比例和改组董事会都没法操作了，仅与 A 签订一致行动协议可以吗？）
烦请老师们指点迷津

回答人：chenyiwei
B 应基于其自身角度确定该项股权投资的核算模式，即作为金融资产核算。
在集团合并报表层面再调整为权益法核算。
以一致行动协议方式使 B 采用权益法核算，该做法的可行度较低。因为 B的持股比例低于 A，如采取一致行动，则 A 主动、B 被动才更合理，即此时 B 应与 A 保持一致，而不是相反。这样B 自身对上市公司的财务和经营决策的影响力将更低，甚至完全消失。